Inventaris van het archief van het Ministerie van Buitenlandse Zaken (Londens archief) en daarmee samenhangende archieven, (1936) 1940-1945 (1958)
Nationaal Archief, Den Haag
- Gewoon of groot archief, 2
  - Algemene Zaken, 2.5
    - Consulaire- en Handelszaken, 2.5.6
      - Scheepvaart (GrA/AZ/CHZ SC), 2.5.6.4
        - Scheepvaartzaken (GrA/AZ/CHZ/SC/Sch), 2.5.6.4.1
          - Stukken betreffende de totstandkoming van overeenkomsten tussen Amerika en Nederland enerzijds en Amerika en Engeland anderzijds om rechtsgedingen in scheepvaartzaken te vermijden., 1943-1944; 3988; omslag
            Oude code: GrA/AZ/CHZ Sch74
          - Stukken betreffende de vertegenwoordiging van Nederlandse scheepvaartmaatschappijen in het buitenland., 1943-1945; 3989; omslag
            Oude code: GrA/AZ/CHZ Sch85
          - Stukken betreffende de voldoening van de vorderingen van een Chinese scheepsvolk-agent op de Java-China-Japan lijn door de Nederlandse regering., 1943-1945; 3990; omslag
            Oude code: GrA/AZ/CHZ Sch77
          - Stukken betreffende een aan te spannen rechtszaak tegen de Verenigde Staten wegens een aanvaring met het ms Japara., 1943-1945; 3991; omslag
            Oude code: GrA/AZ/CHZ Sch86
          - Stukken betreffende de toezending van circulaires aan diplomatieke en consulaire posten inzake wijzigingen van het Schepenbesluit., 1944; 3992; omslag
            Oude code: GrA/AZ/CHZ Sch61
          - Stukken betreffende de behartiging van scheepvaartbelangen in Frankrijk door de firma P. van Ommeren., 1944-1945; 3993; omslag
            Oude code: GrA/AZ/CHZ Sch104
          - Stukken betreffende de oprichting en de werkzaamheden van de Commissie voor Nederlandse Binnenschepen in België, respectievelijk Frankrijk, Zwitserland, Noorwegen, Zweden en Denemarken., 1944-1945; 3994; omslag
            Oude code: GrA/AZ/CHZ Sch102 - 102d
          - Stukken betreffende het claimen van bergingsloon door Nederlandse zeelieden voor hun aandeel in de berging van een Belgische tanker., 1944-1945; 3995; omslag
            Oude code: GrA/AZ/CHZ Sch94
          - Stukken betreffende de berging van Belgische binnenschepen in bevrijd Nederland., 1945; 3996; omslag
            Oude code: GrA/AZ/CHZ Sch106
          - Stukken betreffende de plannen voor het houden van een conferentie om het Verdrag ter Beveiliging van Mensenlevens op Zee van 31 mei 1929 te herzien., 1945; 3997; omslag
            Oude code: GrA/AZ/CHZ Sch107
          - Stukken betreffende de vordering en het weer in de vaart brengen van Nederlandse kustvaarders te Noorwegen en Denemarken na de bevrijding., 1945; 3998; omslag
            Oude code: GrA/AZ/CHZ Sch112
        - Zeelieden (GrA/AZ/CHZ/Z), 2.5.6.4.2
          - Stukken betreffende de desertie van Nederlandse zeelieden in Portugal., 1940; 3999; omslag
            Oude code: GrA/AZ/CHZ Z5
          - Stukken betreffende het toepassen van het Koninklijk Besluit van 6 juni 1940, Stb. A 5 inzake het eisen van bijzondere diensten van zeelieden., 4000; omslag
            Oude code: GrA/AZ/CHZ Z1a
          - Stukken betreffende de behandeling van zeelieden in Engeland., 1940-1941; 4001; omslag
            Oude code: GrA/AZ/CHZ Z6
          - Stukken betreffende de aanhouding of internering van gedeserteerde Nederlandse zeelieden door de Canadese autoriteiten, alsmede het opnieuw inzetten van hen, die weer willen varen., 1940-1944; 4002; omslag
            Oude code: GrA/AZ/CHZ Z3, 23
          - Stukken betreffende de behandeling van klachten van Nederlandse zeelieden, dienstweigeraars en deserteurs., 1940-1945; 4003; pak
            Oude code: GrA/AZ/CHZ Z2 - 2b
          - Stukken betreffende de bevordering van de rechtszekerheid voor Nederlandse schepelingen en de handhaving van tucht aan boord van schepen., 1940-1945; 4004; pak
            Oude code: GrA/AZ/CHZ Z4a - b
          - Stukken betreffende de totstandkoming van wijzigingen en aanvullingen op de Zeeongevallenwet 1919., 1940-1945; 4005; omslag
            Oude code: GrA/AZ/CHZ Z13
          - Stukken betreffende het aanmonsteren van zeelieden, alsmede de totstandkoming van instructies inzake het gebruik van monsterrollen en monsterboekjes., 1940-1945; 4006; omslag
            Oude code: GrA/AZ/CHZ Z9 a - b
          - Telegramwisseling met de gezant te Parijs, J. Loudon, betreffende het aannemen van het voorzitterschap van de Commissie van Beroep voor Arbitrageschillen tussen Werknemers en Werkgevers Koopvaardij door L.A. Gastmann., 1941; 4007; omslag
            Oude code: GrA/AZ/CHZ Z26
          - Stukken betreffende de totstandkoming van een ontwerp-regeling ter behoud van de Nederlandsche nationaliteit van in dienst van het Britse Ministry of War Transport varende Nederlandse kapiteins en schepelingen., 1941-1942; 4008; omslag
            Oude code: GrA/AZ/CHZ Z22
          - Stukken betreffende aangelegenheden inzake geredde, vermiste en gesneuvelde opvarenden van vergane Nederlandse schepen., 1941-1944; 4009; pak
            Oude code: GrA/AZ/CHZ Z12
          - Stukken betreffende de arrestatie van Chinese opvarenden van een Brits schip te Batavia, het passagieren van Deense zeelieden van Britse schepen in Nederlandse gewesten en het aanstellen van loodsen voor de tocht door het Suezkanaal., 1941-1944; 4010; omslag
            Oude code: GrA/AZ/CHZ Z11
          - Stukken betreffende de bemoeiingen van consulaire ambtenaren met bemanningen en scheepsofficieren van koopvaardijschepen., 1941-1944; 4011; omslag
            Oude code: GrA/AZ/CHZ Z16
          - Stukken betreffende uitingen van waardering voor het moedig optreden van zeelieden., 1941-1944; 4012; omslag
            Oude code: GrA/AZ/CHZ Z27
          - Stukken betreffende de geestelijke verzorging en ontspanning voor zeelieden in Egypte, Palestina, de Verenigde Staten en andere landen., 1941-1945; 4013; pak
            Oude code: GrA/AZ/CHZ Z17
          - Stukken betreffende geschillen over arbeidsvoorwaarden met de Chinese bemanning van Nederlandse tankschepen., 1941-1945; 4014; pak
            Oude code: GrA/AZ/CHZ Z19
          - Stukken betreffende het afleggen van examens voor zeevaartdiploma's, alsmede het verlenen van dispensatie hiervoor, mede voor Belgen., 1941-1945; 4015; omslag
            Oude code: GrA/AZ/CHZ Z25
          - Stukken betreffende de verstrekking van geldige identiteitspapieren aan Nederlandse zeelieden in Brits Honduras., 1942; 4016; omslag
            Oude code: GrA/AZ/CHZ Z37
          - Stukken betreffende het plaatsen van de Nederlandse koopvaardijschepen in Nieuw-Zeeland onder de voorschriften van de Shipping and Seamen Act 1908., 1942; 4017; omslag
            Oude code: GrA/AZ/CHZ Z32
          - Stukken betreffende het verzoek van de Zwitserse regering om de Nederlandse zeelieden, varend op Zwitserse schepen, vrij te stellen van oproepen voor de Nederlandse handelsmarine., 1942; 4018; omslag
            Oude code: GrA/AZ/CHZ Z28
          - Uittreksel van een nota van het Canadese Ministerie van Buitenlandse Zaken betreffende de vrees voor besmetting van Canada door met syfilis besmette zeelieden, met geleidebrief., 1942; 4019; omslag
            Oude code: GrA/AZ/CHZ Z23a
          - Stukken betreffende de beantwoording van de vraag van de Noorse regering of Nederland de gages van Noorse gevangen zeelieden doorbetaalt., 1942-1943; 4020; omslag
            Oude code: GrA/AZ/CHZ Z38
          - Stukken betreffende de handhaving van tucht op Nederlandse koopvaardijschepen in Amerika, alsmede het verzoek aan de Amerikaanse regering tot instelling van een Maritime Court., 1942-1943; 4021; omslag
            Oude code: GrA/AZ/CHZ Z36
          - Stukken betreffende de aanmonstering van Braziliaanse zeelieden op Nederlandse schepen., 1942-1944; 4022; omslag
            Oude code: GrA/AZ/CHZ Z30
          - Stukken betreffende de werkzaamheden van het Prinses Margriet Fonds of de Stichting voor Oorlogsslachtoffers der Nederlandse Handelsvloot en hun nagelaten betrekkingen., 1942-1944; 4023; omslag
            Oude code: GrA/AZ/CHZ Z33
          - Stukken betreffende de totstandkoming, wijziging en toepassing van het Vaarplichtbesluit 1942., 1942-1945; 4024; pak
            Oude code: GrA/AZ/CHZ Z1b - 1f
          - Stukken betreffende de vaarplicht, arbeidsvoorwaarden, betrouwbaarheid en andere aangelegenheden aangaande Indonesische zeelieden in Brits Indië, de westkust van Amerika en Mombasa., 1942-1945; 4025; omslag
            Oude code: GrA/AZ/CHZ Z31
          - Stukken betreffende de verlening van onderstand en de repatriëring van noodlijdende zeelieden., 1942-1945; 4026; omslag
            Oude code: GrA/AZ/CHZ Z40
          - Stukken betreffende muiterij van en incidenten met Chinese zeelieden aan boord van de tanker Ovula en in het kamp Suffisant op Curaçao en elders., 1942-1945; 4027; pak
            Oude code: GrA/AZ/CHZ Z29a - d
          - Stukken betreffende de repatriëring en de gevangenneming van, alsmede het verstrekken van een uitkering aan Canadese zeelieden, dienende op Nederlandse schepen., 1943-1945; 4028; omslag
            Oude code: GrA/AZ/CHZ Z41
          - Stukken betreffende de belangenbehartiging van zeelieden van de Nederlandse koopvaardijvloot in Italiaanse havens., 1944-1945; 4029; omslag
            Oude code: GrA/AZ/CHZ Z47
          - Stukken betreffende het verhalen van de kosten voor repatriëring van Portugese zeelieden uit Curaçao op de Portugese regering., 1944-1945; 4030; omslag
            Oude code: GrA/AZ/CHZ Z50
      - Post, Telegrafie en Telefonie (GrA/AZ/CHZ/PTT), 2.5.6.5
        - Stukken betreffende postverbindingen tussen diverse landen, alsmede het herstellen van verloren geraakte zendingen., 1940-1941; 4031; omslag
          Oude code: GrA/AZ/CHZ PTT15
        - Stukken betreffende de bekrachtiging van het Internationaal Postverdrag van 1939, alsmede wijzigingen hierop en het toetreden tot dit verdrag door verschillende landen., 1940-1942; 4032; omslag
          Oude code: GrA/AZ/CHZ PTT1
        - Stukken betreffende de betaling van posttarieven op internationaal niveau., 1940-1942; 4033; omslag
          Oude code: GrA/AZ/CHZ PTT2
        - Stukken betreffende het afwikkelen van vorderingen op de Chileense posterijen, bestemd voor de PTT in Nederland., 1940-1942; 4034; omslag
          Oude code: GrA/AZ/CHZ PTT11
        - Stukken betreffende de verrekening van verschuldigde bedragen voor radioverkeer tussen de Verenigde Staten en Nederlands-Indië met RCA Communications Inc. te New York, alsmede de Nederlandse bijdrage aan het Bureau de l'Union Internationale de Télécomunications te Bern., 1940-1943; 4035; omslag
          Oude code: GrA/AZ/CHZ PTT5
        - Stukken betreffende het herstel van de luchtpostverbindingen van en naar Nederland en Nederlands-Indië., 1940-1945; 4036; omslag
          Oude code: GrA/AZ/CHZ PTT12
        - Stukken betreffende de verkoop door Duitsland van Nederlandse en Nederlands-Indische postzegels beneden de officiële verkoopprijs., 1941; 4037; omslag
        - Stukken betreffende het voldoen van een vordering van de Guaranty Trust Company door de PTT., 1941; 4038; omslag
          Oude code: GrA/AZ/CHZ PTT10
        - Stukken betreffende de in- en uitvoer van postzegels, die door de Britse censor in beslag zijn genomen., 1941-1942; 4039; omslag
          Oude code: GrA/AZ/CHZ PTT14
        - Stukken betreffende het afzien door de Nederlandse regering van deelname aan een door België opnieuw op te richten Union Internationale de Radio-communication., 1941-1942; 4040; omslag
          Oude code: GrA/AZ/CHZ PTT4
        - Stukken betreffende de betaling van transatlantisch luchtpostvervoer., 1941-1943; 4041; omslag
          Oude code: GrA/AZ/CHZ PTT3
        - Stukken betreffende het uitgeven van postzegels door de Nederlandse en de Poolse regering., 1941-1944; 4042; omslag
          Oude code: GrA/AZ/CHZ PTT6
        - Stukken betreffende de instelling en de uitvoering van een rijksspaardienst voor Nederlanders in het buitenland., 1941-1945; 4043; pak
          Oude code: GrA/AZ/CHZ PTT41, 42, 43, 44, 45 en 60
        - Stukken betreffende de in oktober 1942 te Wenen gehouden Europese Postconventie., 1942-1943; 4044; omslag
          Oude code: GrA/AZ/CHZ PTT7
        - Stukken betreffende het verhogen van de tarieven door de Union Internationale de Radio-communication voor het verzenden en ontvangen van radiotelegrammen via Nederlandse koopvaardijschepen., 1942-1943; 4045; omslag
        - Stukken betreffende de internationalisatie van het telegraafverkeer, zowel draadloos als via de kabel, alsmede het herstellen van de internationale verbindingen., 1943-1945; 4046; omslag
          Oude code: GrA/AZ/CHZ PTT8
        - Stukken betreffende de deelname aan een manifestatie te Parijs op 14 juli 1945 van postambtenaren, welke lid waren van de ondergrondse strijdkrachten., 4047; omslag
          Oude code: GrA/AZ/CHZ PTT17
      - Oud Juridische Zaken, Nederlands-Indië, 2.5.6.6
        - Burgers, 2.5.6.6.1
          - Burgerlijke Stand (GrA/AZ/CHZ/oud JZ/Indië BS), 2.5.6.6.1.1
            - Stukken betreffende het erkennen van de echtscheiding van kapitein S. van der Molen van het KNIL, uitgesproken in Amerika volgens het Nederlands recht., 1944; 4048; omslag
              Oude code: GrA/AZ/oud JZ/Indië BS 3
            - Stukken betreffende de geldigheid naar Nederlands recht van een te Bandoeng gesloten huwelijk tussen twee Britse onderdanen., 1945; 4049; omslag
              Oude code: GrA/AZ/oud JZ/Indië BS 2
          - Paspoorten (GrA/AZ/CHZ/oud JZ/Indië Pasp), 2.5.6.6.1.2
            - Stukken betreffende de emigratie van Luxemburgse joden naar Nederlands-Indië., 1940; 4050; omslag
              Oude code: GrA/AZ/oud JZ/Indië Pasp 22
            - Stukken betreffende het vervaardigen van paspoorten in de Verenigde Staten ten behoeve van het gouvernement van Curaçao., 1941; 4051; omslag
              Oude code: GrA/AZ/oud JZ/Indië Pasp 20
            - Stukken betreffende het toelaten op Curaçao van Tsjechische joodse vluchtelingen., 1941-1942; 4052; omslag
              Oude code: GrA/AZ/oud JZ/Indië Pasp 21
            - Stukken betreffende bepalingen inzake het toelaten van personen in Nederlands West-Indië., 1945; 4053; omslag
              Oude code: GrA/AZ/oud JZ/Indië Pasp 9
          - Pensioenen (GrA/AZ/CHZ/oud JZ/Indië Pens), 2.5.6.6.1.3
            - Stukken betreffende aangelegenheden inzake Nederlands-Indische en Indische pensioenen., 1940-1945; 4054-4056; 2 pakken en 1 omslag
              - Algemeen, 1942 - 1943, 4054; omslag
                Oude code: GrA/AZ/oud JZ/Indië Pens
              - België - Nieuw-Zeeland, 1940 - 1945, 4055
              - Portugal - Zwitserland, 1940 - 1945, 4056
        - Militairen, 2.5.6.6.2
          - Registratie Militairen (GrA/AZ/oud JZ/Indië Reg), 2.5.6.6.2.1
            - Stukken betreffende het recruteren en registreren van dienstplichtigen en vrijwilligers voor het KNIL., 1940-1945; 4057; omslag
              Oude code: GrA/AZ/oud JZ/Indië Reg AI - AII
            - Stukken betreffende het toepassen van de militaire dienstplicht op Nederlandse onderdanen, die geen Nederlander zijn., 1943-1945; 4058; omslag
              Oude code: GrA/AZ/oud JZ/Indië Reg A
            - Stukken betreffende het instellen van een Vrouwen Hulp Korps bij het KNIL., 1944-1945; 4059; omslag
              Oude code: GrA/AZ/oud JZ/Indië Reg C
            - Stukken betreffende het in dienst nemen van vreemdelingen bij het KNIL., 1945; 4060; omslag
              Oude code: GrA/AZ/oud JZ/Indië Reg B
          - Militaire- en Luchtvaartzaken (GrA/AZ/oud JZ/Indië Mil L), 2.5.6.6.2.2
            - Stukken betreffende het opleiden van Nederlandse vliegers voor Nederlands-Indië in Canada en de Verenigde Staten., 1942; 4061; omslag
              Oude code: GrA/AZ/oud JZ/Indië L1
            - Stukken betreffende het instellen van krijgsraden in Australië ter handhaving van de discipline onder de zich aldaar bevindende leden van het Indisch leger., 1943-1944; 4062; omslag
              Oude code: GrA/AZ/oud JZ/Indië Mil 3
            - Stukken betreffende het overdragen van de begraafplaats voor Nederlandse vliegeniers te Jackson aan de Staat der Nederlanden., 1943-1944; 4063; omslag
              Oude code: GrA/AZ/oud JZ/Indië L5
            - Stukken betreffende het aansprakelijk stellen van Nederlandse en Nederlands-Indische militairen voor schade toegebracht in Australië., 1945; 4064; omslag
              Oude code: GrA/AZ/oud JZ/Indië Mil 7
        - Diversen en overige oud juridische zaken (GrA/AZ/oud JZ/Indië Div/GVT/OKW), 2.5.6.6.3
          - Stukken betreffende verklaringen van Islamitische rechtsgeleerden over onder andere de geldigheid van echtscheidingen., 1942-1945; 4065; omslag
            Oude code: GrA/AZ/oud JZ/Indië Div 5
          - Stukken betreffende het tijdelijk verlagen van het salaris of pensioen van Indisch overheidspersoneel volgens een beschikking van de minister van Koloniën., 1943-1944; 4066; omslag
            Oude code: GrA/AZ/oud JZ/Indië GVT 6
          - Stukken betreffende een claim van de British-American Tobacco Company Limited op de Nederlands-Indische regering in verband met het vernietigen van de lading van het Engelse ss Glenartney., 1944; 4067; omslag
            Oude code: GrA/AZ/oud JZ/Indië Div 2
          - Stukken betreffende een claim van de Glenn L. Martin Company op de Nederlands-Indische regering in verband met het niet betalen van geleverde vliegtuigen., 1944; 4068; omslag
          - Stukken betreffende het vestigen van een Instituut van Nederlands-Indië in de University of California te Berkeley., 1944; 4069; omslag
            Oude code: GrA/AZ/oud JZ/Indië OKW 5
  - Juridische Zaken, 2.6
    - Burgers, 2.6.1
      - Burgerlijke Stand (GrA/AZ/JZ/BS), 2.6.1.1
        - Stukken betreffende de burgerlijke status van Chinezen op Nederlandse schepen., 1940-1941; 4070; omslag
          Oude code: GrA/AZ/JZ BS 8
        - Stukken betreffende het centraal registreren van wijzigingen in de burgerlijke staat van Nederlanders in het buitenland., 1940-1943; 4071; omslag
          Oude code: GrA/AZ/JZ BS 1
        - Stukken betreffende de bevoegdheid van consulaire ambtenaren tot het opmaken van akten van de burgerlijke stand te Egypte en Palestina., 1940-1944; 4072; omslag
          Oude code: GrA/AZ/JZ BS 16
        - Stukken betreffende bemoeienissen van Nederlandse consuls met echtscheidingsprocedures van Nederlanders in geallieerd of neutraal gebied., 1940-1945; 4073; omslag
          Oude code: GrA/AZ/JZ BS 17
        - Stukken betreffende correspondentie met consulaire ambtenaren inzake registers van de burgerlijke stand., 1940-1945; 4074; omslag
          Oude code: GrA/AZ/JZ BS 26
        - Stukken betreffende het inschrijven van geboorten en overlijden van Nederlandse onderdanen in de registers van de burgerlijke stand in het buitenland., 1940-1945; 4075; omslag
          Oude code: GrA/AZ/JZ BS 3
        - Stukken betreffende het opmaken van akten van overlijden van Nederlandse zeelieden en van diplomatieke personeelsleden, die vermoedelijk overleden zijn, alsmede van vreemdelingen op Nederlandse schepen., 1940-1945; 4076; omslag
          Oude code: GrA/AZ/JZ BS 7 en 10
        - Stukken betreffende het afkondigen van het huwelijk van de gezant te Ankara., 1941; 4077; omslag
          Oude code: GrA/AZ/JZ BS 7
        - Stukken betreffende het afgeven van consulaire verklaringen voor huwelijken tussen Nederlandse zeelieden met Engelse en Schotse vrouwen ter voorkoming van bigamie., 1941-1942; 4078; omslag
          Oude code: GrA/AZ/JZ BS 15
        - Stukken betreffende het verlenen van toestemming aan huwelijken van Nederlandse onderdanen in het buitenland., 1942-1945; 4079; omslag
          Oude code: GrA/AZ/JZ BS 32 en 32A
        - Stukken betreffende de rechtsgeldigheid van in het Verenigd Koninkrijk gesloten huwelijken van Nederlanders en van in Nederlands-Indië gesloten huwelijken van Amerikanen., 1943; 4080; omslag
          Oude code: GrA/AZ/JZ BS 6
        - Stukken betreffende het erkennen van een kind als zijn kind door J. Mazereeuw, stoker bij de Nederlandse marine., 1943; 4081; omslag
        - Stukken betreffende het ontvangen van Britse consulaire voorschriften inzake Births and Deaths., 1943; 4082; omslag
          Oude code: GrA/AZ/JZ BS 2a
        - Stukken betreffende de huwelijkse staat van C.M. Vicente en J. Hamburger te Barcelona., 1944; 4083; omslag
      - Paspoort Zaken (GrA/AZ/JZ/Pasp), 2.6.1.2
        - Stukken betreffende het intrekken van Nederlandse paspoorten door de Chileense regering., 1940; 4084; omslag
          Oude code: GrA/AZ/JZ Pasp 15
        - Stukken betreffende het afgeven van visa voor Nederlanders en Nederlandse dienstplichtigen met hun gezinnen, die naar het Verenigd Koninkrijk gaan., 1940-1944; 4085; omslag
          Oude code: GrA/AZ/JZ Pasp 7 en 7a
        - Stukken betreffende het afgeven of verlengen van paspoorten van Nederlanders., 1940-1945; 4086; pak
          Oude code: GrA/AZ/JZ Pasp 1, 1B, 1D, 1K, 1M en 1N
        - Stukken betreffende het verlenen van visuminstructies voor reizen naar het buitenland., 1940-1945; 4087; pak
          Oude code: GrA/AZ/JZ Pasp 7, 7b, 7c, 9, 10, 12a - 12d
        - Stukken betreffende het verlengen van vreemdelingenpaspoorten, het verstrekken van een gunstpaspoort en van Nederlandse paspoorten aan Luxemburgers in Spanje., 1940-1945; 4088; omslag
          Oude code: GrA/AZ/JZ Pasp 2
        - Stukken betreffende een mededeling van de gezant te Tanger dat personen, die zich willen begeven van de Internationale zone van Tanger naar de Franse zone van Marokko, moeten zijn voorzien van een sauf-conduit., 1941; 4089; omslag
          Oude code: GrA/AZ/JZ Pasp 16
        - Stukken betreffende het afgeven van identiteitsbewijzen aan Nederlandse zeelieden., 1941; 4090; omslag
          Oude code: GrA/AZ/JZ Pasp 13
        - Stukken betreffende het afgeven van Nansen-paspoorten en vreemdelingenpassen aan statenlozen., 1941-1943; 4091; omslag
          Oude code: GrA/AZ/JZ Pasp 18
        - Register betreffende de administratie van de uitgifte van diplomatieke paspoorten., 1941-1944; 4092; deel
          Oude code: GrA/AZ/JZ Pasp 1a
        - Stukken betreffende Britse in- en uitreisverboden, alsmede een verklaring van geen bezwaar tegen het verlaten van Engeland door een Nederlander., 1941-1944; 4093; omslag
          Oude code: GrA/AZ/JZ Pasp 8
        - Stukken betreffende het erkennen van paspoorten van de Randstaten en van de Vrije Fransen door de Nederlandse regering., 1941-1944; 4094; omslag
          Oude code: GrA/AZ/JZ Pasp 17 en 17A
        - Stukken betreffende bewijzen van toelating in diverse landen voor Nederlanders en vreemdelingen., 1941-1945; 4095; omslag
          Oude code: GrA/AZ/JZ Pasp 22
        - Stukken betreffende het ongeldig maken van paspoorten voor bezet Nederland en ander door de vijand bezet gebied of landen waarmee de diplomatieke betrekkingen zijn verbroken., 1941-1945; 4096; omslag
          Oude code: GrA/AZ/JZ Pasp 3
        - Stukken betreffende het afgeven van paspoorten en andere identiteitspapieren aan Nederlanders in Frankrijk., 1942-1945; 4097; omslag
          Oude code: GrA/AZ/JZ Pasp 18A
        - Stukken betreffende onregelmatigheden bij de afgifte van paspoorten., 1942-1945; 4098; omslag
          Oude code: GrA/AZ/JZ Pasp 23
        - Stukken betreffende moeilijkheden, veroorzaakt door de Britse regering bij de uitgifte van visa voor personen, die dienst zullen doen bij de bevrijding van Nederlands-Indië., 1944; 4099; omslag
          Oude code: GrA/AZ/JZ Pasp 6
        - Stukken betreffende de overkomst van familieleden van militairen of gedetacheerde ambtenaren uit bevrijd Nederland naar het Verenigd Koninkrijk., 1944-1945; 4100; omslag
          Oude code: GrA/AZ/JZ Pasp 25